臺灣臺南地方法院交通事件裁定　　　　　　　　　　　九十一年度交聲字第四一號
　　移送機關　交通部公路局嘉義區監理所麻豆監理站
　　受處分人
　　即異議人　甲○○
右列異議人因違反道路交通管理處罰條例案件，對於交通部公路局嘉義區監理所麻豆
監理站九十一年一月八日所為之裁決處分（原處分案號：麻監五字第裁七五—Ｍ00
000000號），聲明異議，本院裁定如左：
    主  文
異議駁回。
    理  由
一、聲明異議意旨如異議狀所載（詳見附件）。
二、按行為人有本條例之情形者，應填製舉發違反道路交通管理事件通知單，並於被
    通知人攔予以勾記，如當場舉發者，應填記駕駛人或行為人姓名、性別、出生年
    月日、地址、身分證統一號碼及車主姓名、地址、車牌號碼、車輛種類。被查獲
    之駕駛人或行為人為受處分人時，應將該通知單填記後交付該行為人簽名或蓋章
    收受之；拒絕簽章者，並記明其事由，視為已收受，違反道路交通管理事件統一
    裁罰標準及處理細則第十一條第一項第一款，定有明文。經查：舉發機關台南縣
    警察局善化分局（以下簡稱善化分局），舉發本件違規之舉發通知單為異議人拒
    絕簽收之事實，為異議人自承在卷，且有善化分局九十年十二月二十三日（九十
    ）善警交字第一四八五五號函可稽，應堪信真實，依照前開規定，本件違規舉發
    通知單，已視為於異議人違規當日即已送達異議人。異議人辯稱未收受舉發通知
    單云云，尚難足採。
三、次按：汽車駕駛人，有未領有駕駛執照駕車情形者，處新臺幣六千元以上一萬二
    千元以下罰鍰，道路交通管理處罰條例第二十一條第一項第一款，定有明文。經
    查：經查異議人對於無照駕車部分並不爭執，依此裁決機關依前開規定裁處異議
    人罰鍰，自有所據。
四、又按處理違反道路交通管理事件之程序及統一裁罰標準，依違反道路交通管理事
    件統一裁罰標準及處理細則之規定辦理。前項統一裁罰標準，如附件違反道路交
    通管理事件統一裁罰標準表；又違反道路交通管理處罰條例第二十一條第一項第
    一款之規定，逾越應到案期限十五日以上，三十日以下者，處罰鍰八千四百元，
    違反道路交通管理事件統一裁罰標準及處理細則第二條與違反道路交通管理事件
    統一裁罰標準表，分別定有明文。查：異議人於九十年十月十八日違規當日拒絕
    簽收舉發通知單，依法已視為送達，已如前述，其應到案期限為九十年十一月八
    日，異議人遲至九十年十二月三日始向主管機關聲明不服，已逾越應到案期限二
    十五日，有異議人所書之申請書一紙載明。異議人逾越應到案期限十五日以上三
    十日以下，裁決機關裁處異議人八千四百元，亦無違誤。
五、又按機器腳踏車駕駛人或附載座人未依規定戴安全帽者，處駕駛人新臺幣五百元
    罰鍰，道路交通管理處罰條例第三十一條第六項，分別定有明文。又按，交通警
    員掣單舉發違反道路交通管理處罰條例所列之違規事實，本質上為行政處分，係
    公務員基於職務上權力，依法就特定之具體事件所為具公法上效果之單方行政行
    為，基於公務員為公法上行為具有公信力之原則，該行政處分當可被推定為真正
    ，其據以依法處分之事實認定亦為正確無誤，本此公信原則，乃立法者賦予行政
    機關制定違反道路交通事件統一裁罰標準及處理細則，使執勤警員得當機處分（
    如該細則第二十三條之規定）以維護交通秩序、安全之行政目的。反之，若謂公
    務員一切行政行為均需預留證據以證其實，則國家行政勢必窒礙難行，據此，刑
    事訴訟法就犯罪證據有關之規定中，與屬行政秩序罰之交通違規裁罰本旨不合之
    部分，自不在準用之列。本件異議人雖辯稱：我有戴安全帽是停車後才拿下來云
    云。然查：證人即當日執勤員警黃俊義到庭證稱：「是我告發的，當日我是單人
    巡邏，我巡邏到一個Ｔ字路口時，發現異議人騎機車左轉而且沒有戴安全帽，所
    以就追出去，要異議人拿駕照給我，異議人不給我，但是有拿身分證給我看，異
    議人也不簽名。」等語，證明異議人駕車時並未戴安全帽。依前所述尚難僅因異
    議人辯稱於前揭違規時地，確曾有戴安全帽云云，即認異議人未有前揭違規之行
    為。況異議人並未就執勤員警之舉發有誤，提出確實證據以供調查，且核無任何
    相關證據，足資證明值勤員警確有捏造事實違法取締之情事，故本件執勤警員本
    其維護交通秩序、安全職責所為之舉發，自應受到合法、正確之推定。
六、從而，本件之異議經核顯無理由，故應予以駁回。
七、據上論斷，應依道路交通案件處理辦法第十八條，裁定如主文。
中      華      民      國      九十一    年      六     月      八     日
                              臺灣臺南地方法院交通法庭
                                  法  官  蔡  直  青
右正本證明與原本無異
如不服本裁定應於送達後五日內向本院提出抗告狀
                                  書記官  孫  鈴  堯
中      華      民      國      九十一    年      六     月    十二     日
